【裁判字號】    99,訴,715
【裁判日期】    991029
【裁判案由】    搶奪等
【裁判全文】
臺灣嘉義地方法院刑事判決               99年度訴字第715號
公  訴  人  臺灣嘉義地方法院檢察署檢察官
被      告  丙○○
上列被告因搶奪等案件，經檢察官提起公訴（99年度偵字第5753
號），被告於準備程序中就被訴事實為有罪之陳述，經本院合議
庭裁定由受命法官改依簡式審判程序審理，判決如下：
    主    文
丙○○犯竊盜罪，貳罪，均累犯，均處有期徒刑肆月，扣案之機
車鑰匙壹把，沒收；又共同犯搶奪罪，累犯，處有期徒刑玖月。
應執行有期徒刑壹年參月，扣案之機車鑰匙壹把，沒收。
    犯罪事實
一、丙○○曾犯詐欺罪，經本院97年度嘉簡字第743號判決判處
    有期徒刑3月確定，於民國97年8月29日易科罰金執行完畢，
    猶不知悔改，竟為下列行為：
（一）基於意圖為自己不法所有之竊盜犯意，於民國99年6月15
      日上午7時15分許，在嘉義市○區○○路與北社尾路口，
      徒手竊取乙○○所有之車牌號碼LBE─276號重型機車1部
      得手後逃離現場。
（二）與戊○○（目前通緝中）共同意圖為自己不法之所有，基
      於搶奪之犯意聯絡，於99年6月18日凌晨3時30分許，由丙○○騎乘上開車牌號碼LBE─276號重型機車搭載戊○○，
      至嘉義市○區○○街151號前，趁丁○○騎乘車牌號碼ZUH
      ─868號輕型機車不備之際，由丙○○徒手從丁○○之背
      後搶奪紫色手提包1個，內有手機1支、現金新台幣（下同
      ）1,500元、紫色梳子1支、燙髮器1個、珍珠手鍊1條、中
      藥1袋等物品得手後逃離現場。
（三）基於意圖為自己不法所有之竊盜犯意，於99年6月30日上
      午9時15分許，在嘉義市○區○○○路298號前，持自備機
      車鑰匙竊取甲○○所有之車牌號碼IVY─740號重型機車1
      部得手後逃離現場，嗣因闖紅燈，為警攔查後，始查獲上
      情，並扣得上開竊車用機車鑰匙1把。
二、案經嘉義市政府警察局第一分局報告臺灣嘉義地方法院檢察
    署檢察官偵查起訴。
    理    由
一、本件被告所涉犯者為刑法第320條竊盜罪與邢法第325條搶奪
    罪，非死刑、無期徒刑、最輕本刑為3年以上有期徒刑之罪
    或高等法院管轄第一審案件。本院行準備程序時，被告就被
    訴事實為有罪之陳述，經告知簡式審判程序之旨，並聽取檢
    察官及被告之意見後，本院爰依刑事訴訟法第273條之1第1
    項裁定由受命法官獨任進行簡式審判程序。故本件簡式審判
    程序之證據調查，依刑事訴訟法第273條之2之規定，不受同
    法第159條第1項、第161條之2、第161條之3、第163條之1及
    第164條至第170條規定之限制，合先敘明。
二、上揭犯罪事實，業據被告於本院準備程序及審理時坦承不諱
    （見本院卷第32頁、第43、43頁），核與被害人乙○○、丁○○、甲○○於警詢中之指述及共犯戊○○於偵查中之自白
    相符（見偵卷第18頁），復有贓物認領保管單4紙、贓物照
    片8紙、被害報告單3紙、監視器翻拍照片10紙、嘉義市政府
    警察局車輛尋獲電腦輸入單2紙、搜索扣押筆錄3份、扣押物
    品目錄3紙，在卷可憑，另有扣案之機車鑰匙1支可證，是上
    開補強證據，已足資擔保被告前述自白之真實性，其與事實
    相合，可信為真實，被告犯行，足堪認定。
三、核被告所為，係犯刑法第320條第1項之竊盜罪2罪與刑法第
    325條第1項之搶奪罪1罪。而被告所犯上開3罪，其犯意有別
    時間區隔，行為互異，應予分論併罰。又被告曾犯詐欺罪，
    經本院97年度嘉簡字第743號判決判處有期徒刑3月確定，於
    97 年8月29日易科罰金執行完畢一情，有台灣高等法院被告
    前案紀錄表在卷可佐，其於受徒刑之執行完畢，5年以內故
    意再犯本件有期徒刑以上之各罪，均為累犯，均應依刑法第
    47 條第1項規定，加重其刑。爰審酌被告高中畢業之智識程
    度，有詐欺、竊盜前科之素行，依其自述：目前未婚，之前
    從事隨車助手，日薪有去北部為1,500元，平常則為500元，
    家裡有父、母親及1個弟弟、1個妹妹，其年輕力壯，竟好逸
    惡勞，貪圖他人錢財，實不可取，然犯後坦承犯行，態度良
    好等一切情狀，各量處如主文所示之刑。
四、扣案之機車鑰匙1把係被告所有，並供犯上開竊盜犯行之用
    一情，業據被告於本院審理時供述甚明（見本院卷第42、43
    頁）應依刑法第38條第1項第2款規定併宣告沒收。至於扣案
    之半罩式安全帽1頂，乃是平常騎乘機車所使用，亦不具隱
    蔽臉孔使人不易辨認作案人身分之效用，自難認其為供本件
    犯案所用之工具，爰不宣告沒收，併此敘明。
據上論斷，應依刑事訴訟法第273條之1第1項、第299條第1項前
段，刑法第320條第1項、第325條第1項、第51條第5款、第47條
第1項、第38條第1項第2款，判決如主文。
本案經檢察官曹合一到庭執行職務
中    華    民    國    99    年    10    月    29    日
                  刑事第二庭    法  官  黃明展
以上正本證明與原本無異。
如不服本判決應於收受判決後10日內向本院提出上訴書狀，並應
敘述具體理由；其未敘述上訴理由者，應於上訴期間屆滿後20日
內向本院補提理由書（均須按他造當事人之人數附繕本）「切勿
逕送上級法院」。告訴人或被害人如對於本判決不服者，應具備
理由請求檢察官上訴，其上訴期間之計算係以檢察官收受判決正
本之日期為準。
中    華    民    國    99    年    10    月    29    日
                            書記官  張宇安
附錄本案論罪科刑法條全文：
中華民國刑法第320條第1項
（普通竊盜罪）
意圖為自己或第三人不法之所有，而竊取他人之動產者，為竊盜
罪，處5  年以下有期徒刑、拘役或 5 百元以下罰金。
中華民國刑法第325條第1項
（普通搶奪罪）
意圖為自己或第三人不法之所有，而搶奪他人之動產者，處 6
月以上 5 年以下有期徒刑。

司法院資訊處製作；財團法人民間司法改革基金會備份。
